【裁判字號】    92,交聲,10
【裁判日期】    920421
【裁判案由】    交管條例聲異
【裁判全文】
臺灣板橋地方法院交通事件裁定                      九十二年度交聲字第一０號
    原處分機關  交通部公路總局臺北區監理所板橋監理站
    受處分人即
    異  議  人  甲○○
右列受處分人因違反道路交通管理處罰條例案件，對於交通部公路總局臺北區監理所
板橋監理站於九十一年十二月十一日所為之處分（原處分案號：板監三字第裁四一－
ＡＢＹ五二三０五一號），聲明異議，本院裁定如左：
    主  文
異議駁回。
    理  由
一、聲明異議意旨略以：異議人即受處分人甲○○主張伊於民國九十一年十一月十二
    日騎乘車牌號碼為ＬＳ七－九七八號重機車，自臺北市○○○路由西向東前進，
    行經臺北市○○○路○段一七０號前，突遭姜警員以伊闖忠孝東路四段一七０巷
    之單行道為由，進行舉發，開立罰單，惟姜警員對於違規事項，並未提出具體證
    明，而其裁決又與事實相去甚遠，實難甘服，異議人根本無違規行駛單行道之事
    實，請求撤銷原處分云云。
二、按汽車駕駛人，爭道行駛有不按遵行之方向行駛者，處新臺幣（下同）六百元以
    上一千八百元以下罰鍰；汽車駕駛人違反本條例第四十五條者，除依原條款處罰
    鍰外，並予記違規點數一點，道路交通管理處罰條例第四十五條第一款及第六十
    三條第一項第一款分別定有明文。
三、經查，本件異議人甲○○於九十一年十一月十二日十一時八分駕駛車牌號碼為Ｌ
    Ｓ七－九七八號重機車，沿臺北市○○○路○段，由西向東行駛，因右轉誤闖入
    臺北市○○○路○段一七０巷之單行道（按遵行方向只能由南向北行駛），未按
    遵行方向行駛，而立刻調頭回轉入臺北市○○○路○段，由西向東行駛，經警當
    場在臺北市○○○路○段一八０號附近予以攔停並開立舉發違反道路交通管理事
    件通知單（簡稱通知單），遭異議人拒絕簽收之事實，業據證人即舉發警員姜國
    驤到庭結證：「罰單是我開的，沒有錯。臺北市○○○路○段一七○巷是單行道
    。異議人誤闖單行道。異議人說他知道是單行道，所以就趕快轉出來。所以我就
    舉發他誤闖單行道。異議人從單行道出來，就被我在現場告發。臺北市○○○路
    ○段一七○巷口有禁止右轉的標誌及單行道的標誌。我是以最輕的條文來開罰單
    ；我有看到異議人從單行道出來。我有看到異議人紅燈右轉出來。異議人告訴我
    誤闖單行道，然後又趕快出來。我原本要舉發他紅燈右轉，異議人告訴我他是誤
    闖單行道，所以我才舉發他誤闖單行道。異議人因為不服我舉發他誤闖單行道所
    以才拒簽。當時我沒有帶照相機，我是現場舉發異議人。」等語（見本院九十二
    年二月十二日訊問筆錄）明確，並有警員姜國驤事後補充拍攝之現場照片六張、
    警員姜國驤事後所繪製之異議人在現場違規闖單行道之行駛路線圖二紙、臺北市
    政府警察局九十一年十一月十二日北市警交大字第ＡＢＹ五二三０五一號通知單
    （含通知聯及存根聯）一份附卷可稽。矧交通警員製單舉發違反道路交通處罰條
    例所列之違規事實，本質上為行政處分，係公務員基於職務上權力，依法就特定
    之具體事件所為具有公法上效果之單方行政行為，基於公務員為公法上行為具有
    公信力之原則，該行政處分當可被推定為真正。反之，若謂公務員一切行政行為
    均需預留證據以證其實，則國家行政勢必窒礙難行，據此，刑事訴訟法就犯罪證
    據有關之規定中與屬行政秩序罰之交通違規裁罰本質不合之部分，自不在準用之
    例。從而，異議人既未就執勤員警之舉發有誤提出相關證據以供調查，本院經查
    亦無任何證據足資證明其有捏造事實違法取締之情事，則執勤員警本其維護交通
    秩序、安全職責所為之舉發，自應受到合法、正確之推定。綜上所述，異議人空
    言否認前開違規行為所為之辯解，尚無足採，堪認異議人確有不按遵行方向行駛
    之違規事實。原處分機關據以援引前揭規定，裁處異議人罰鍰九百元，並記違規
    點數一點，依照上開說明，並無不合，應予維持。本件異議為無理由，應予駁回
    。
四、依道路交通案件處理辦法第十九條，裁定如主文。
中    華    民    國      九十二      年      四      月    二十一    日
                                      臺灣板橋地方法院交通法庭
                                          法  官  楊  千  儀
右正本證明與原本無異。
如不服本裁定，應於送達後五日內，向本院提出抗告狀。
                                          書記官  吳  河  東
中    華    民    國      九十二      年      四      月    二十三      日


司法院資訊處製作；財團法人民間司法改革基金會備份。
